# 设计施工行业尚未执行完毕的合同衔接处理

提问人：meimei168 时间：2020-09-14 09:33:10
请教陈版及各位老师：
对于一家在给别人做设计施工的建筑公司，前期设计在 2020 年 6 月底已完成，但是施工预计需要等到 2021 年 5 月才完工。客户给建筑公司支付价款的时点分别为 2020 年 10 月（40%）、 2021 年 1 月（20%）、 2021 年 5 月（30%），余下10%为质保金，待完工 1 年后无质量问题再支付。公司在 2021 年 1 月将执行新准则，在准则转换时点，对于这份尚未执行完毕的合同应如何进行账务处理？
个人觉得新准则下前期设计阶段属于时点义务，该确认部分收入；后期属于时段内履约义务，按履约进度确认收入；虽然采用里程碑式收款法，应将收取的款项在 2 个履约义务进行分摊。在准则转换时点时，公司已完成设计服务且收到40%的收入，余下50%（扣除质保金）在转换当日也应采用新准则收入确认方法在 2 个单项履约义务进行分摊，将分摊至设计服务的那部分收入先确认为合同资产。不知道上述理解是否正确，还是要怎么处理？谢谢！

回答人：chenyiwei
在新准则下，首先要确定在前期设计完成后，施工阶段的配合义务是否构成一项单独的履约义务，还是类似于一项保证性质保。建议关注以往类似业务中在施工配合阶段的主要工作内容，以及所需花费的成本和工作量。个人理解，如果作为类似于保证性质保的操作，就不是单项履约义务，相关收入应在前期设计完成时全部确认（包括质保金），这样，在新旧准则转换的首次执行日，新旧准则下就该合同的衔接处理应无重大差异和影响。
如果施工阶段的配合不仅仅是类似于简单的质保，则可能表明整体的履约义务要到施工完毕时才履行完毕，不排除到该时点才能确认全部收入的可能性。